臺灣雲林地方法院刑事判決　　　　　　　　　　　　 九十二年度訴字第五七一號
　　公　訴　人　臺灣雲林地方法院檢察署檢察官
　　被　　　告　戊○○
　　選任辯護人　簡承佑律師
　　　　　　　　李佳蓉律師
　　被　　　告　庚○○
　　右二人共同
　　選任辯護人　陳益軒律師
　　被　　　告　癸○○
　　選任辯護人　陳中堅律師
右列被告因違反槍砲彈藥刀械管制條例案件，經檢察官提起公訴（九十二年度偵字第
三二八四號），本院判決如左：
    主  文
庚○○共同連續未經許可持有自動步槍、衝鋒槍、手槍，處有期徒刑柒年，併科罰金
新台幣貳拾萬元，罰金如易服勞役，以罰金總額與陸個月之日數比例折算壹日。扣案
如附表所示之槍枝、彈匣及制式九ｍｍ子彈貳顆、制式五點五六ｍｍ子彈貳拾陸顆均
沒收。
癸○○幫助未經許可持有自動步槍、衝鋒槍、手槍，處有期徒刑肆年，併科罰金新台
幣壹拾萬元，罰金如易服勞役，以新台幣玖佰元（即銀元參佰元）折算壹日。扣案如
附表所示之槍枝、彈匣及制式九ｍｍ子彈貳顆、制式五點五六ｍｍ子彈貳拾陸顆均沒
收。
戊○○無罪。
    事  實  及  理  由
甲、程序部分：
    按案件由犯罪地或被告之住所、居所或所在地之法院管轄，刑事訴訟法第五條第
    一項定有明文。又所謂被告所在地，係以起訴時為準。被告戊○○、庚○○及癸○○於檢察官起訴時即民國九十二年十月二十九日，因本案羈押於台灣雲林看守
    所，有被告三人之臺灣高等法院被告全國前案紀錄表、在監在所資料表各一份在
    卷可稽。被告起訴時之所在地既在雲林縣境內，依照前揭法條之規定，本院自有
    管轄權，得為實質審理及裁判，合先敘明。
乙、實體部分：
  壹、有罪部分（即被告庚○○、癸○○部分）
    一、構成犯罪事實：
        庚○○有妨害公務及贓物之犯罪前科，竟與壬○○、辛○○、乙○○、許永
        專共同基於非法持有槍、彈及恐嚇取財之概括犯意聯絡，為左列犯行：
        （一）許永專及壬○○策劃向台灣省砂石公會理事長，綽號「雨傘張」之張
              勝雄恐嚇交付新台幣（下同）二千萬元跑路費。先由壬○○於九十二
              年五月三日下午某時，撥打丁○○之行動電話0000000000
              號，恫嚇丁○○：「我是彰化蕃薯，我有行情向你拿二千萬元，你可
              以去打聽看看。」丁○○回以：「時機不好，沒辦法籌那麼多錢。」
              同年月七日下午某時，壬○○再撥打該行動電話質問丁○○打聽的結
              果，丁○○要壬○○有什麼事情好好講，問壬○○人在哪裡，要去找
              他。壬○○就說這樣是跟他嗆聲。丁○○回說不是，是見面好講話，
              如果有困難來找他，會幫忙解決。但壬○○要丁○○試試看，就掛斷
              電話。於是許永專即向乙○○借調槍枝及子彈，乙○○提供附表所示
              之槍枝及數目不詳之子彈給許永專。嗣於九十二年六月二十一日五時
              許，由壬○○駕駛一車號不詳之自小客車，搭載庚○○、許永專、華
              敏璽至丁○○所有之南投縣草屯鎮大豐砂石場，由許永專持Ａ槍，華
              敏璽持Ｃ槍，庚○○持Ｂ槍，分別朝該砂石場內做為辦公室之貨櫃屋
              掃射至少十九發（現場共拾獲二顆子彈及十七顆彈殼，其中二顆制式
              九ｍｍ子彈未擊發，其餘彈殼比對後發現，九顆及七顆制式九ｍｍ子
              彈彈殼分別為附表編號Ｂ、Ｃ二槍所擊發，一顆制式五點五六ｍｍ子
              彈彈殼係由編號Ａ之槍枝所擊發）。壬○○等逞兇後，即駕車逃逸，
              四支槍枝均由辛○○帶走。同日早上七時許，壬○○再打電話給張勝
              雄，恐嚇他：「我是蕃薯，你如果不給錢，後續還有動作」等語。一
              連串之恐嚇行為，使丁○○心生畏懼，但事後丁○○仍堅拒付款而恐
              嚇取財未遂。
        （二）癸○○有殺人未遂、公共危險之犯罪前科。九十二年六月中旬某日，
              辛○○與許永專在辛○○位於台中市○○○街一一五號住處，復共謀
              策劃向位於台北縣板橋市○○街六十一號之孩子王遊藝場負責人彭輝
              志恐嚇交付三千萬元跑路費。九十二年六月二十九日晚間十一時許，
              辛○○持前開乙○○提供之附表編號Ａ、Ｂ、Ｃ、Ｄ等槍枝及數目不
              詳之子彈，至癸○○位於板橋市○○里○○街二十四巷十一號四樓之
              住處與壬○○、庚○○會合。嗣於同月三十日凌晨四時許，癸○○明
              知壬○○、辛○○、庚○○等人欲持槍至孩子王遊藝場開槍及恐嚇取
              財，竟仍基於幫助未經許可持有自動步槍、衝鋒槍、手槍及恐嚇取財
              之犯意，駕駛車號不詳之賓士廠牌自小客車，搭載庚○○、辛○○及
              壬○○，持附表編號Ａ、Ｂ、Ｃ、Ｄ等槍枝及不詳數目之子彈，前往
              孩子王遊藝場。到達「孩子王遊藝場」門口後，癸○○將車子停在孩
              子王遊藝場門口等候接應。庚○○頭載白色高帽、白色口罩持Ａ槍在
              門口把風警戒，由辛○○持Ｂ、Ｄ二槍，壬○○頭戴黑色帽子及白色
              口罩持Ｃ槍，二人進入孩子王遊藝場後，辛○○喝令在場之人「通通
              趴下」後，隨即與壬○○持槍向天花板掃射至少三十發（現場尋獲制
              式九ｍｍ子彈彈殼共三十顆，經比對後，其中二十二顆及八顆分別為
              編號Ｂ、Ｃ二槍所擊發）。二人隨即與庚○○搭乘癸○○上開接應車
              輛逃逸，壬○○並駕車搭載辛○○南下。於當日早上六時許到高速公
              路苗栗交流道時，由辛○○打公用電話到孩子王遊藝場向負責人彭輝
              志表示：「剛才是他開槍的，他要三千萬元」等語，使己○○心生畏
              懼，然因己○○早已報警而未遂。案發後，辛○○攜附表編號Ｃ、Ｄ
              二槍，藏匿於彰化縣福興鄉○○路○段五八五巷三十七之五號七樓。
              附表編號Ａ、Ｂ二槍連同制式五點五六ｍｍ子彈二十六發，則由其他
              共犯中之一人，棄置於台北縣板橋市○○路貴興橋下，為林文志、吳
              信雄於九十二年七月十三日下午六時二十分許拾獲。
    二、認定犯罪事實所憑證據及理由：
        （一）被告庚○○共同持槍恐嚇大豐砂石場部分：
            (1)被告庚○○坦白承認右開犯罪事實 。
            (2)證人即共犯辛○○九十二年七月十五日警詢筆錄、九十二年七月十五
              日、十月十四日在檢察官面前所為之供述筆錄、臺灣彰化地方法院九
              十二年七月二十五日、八月一日、八月十三日、八月十四日、八月二
              十一日審理時所為之供述筆錄，及其在本院審理時之證述。
            (3)證人即共犯乙○○九十二年七月十六日警詢筆錄、九十二年七月十六
              日、七月十八日在檢察官面前所為之供述筆錄、臺灣彰化地方法院九
              十二年七月二十五日、八月一日審判筆錄，及其在本院審理時之證述
              。
            (4)證人即共犯壬○○九十二年七月十三日、七月十六日警詢筆錄、九十
              二年七月十三日、七月十六日在檢察官面前所為之供述筆錄、臺灣彰
              化地方法院九十二年八月七日審判筆錄。
            (5)證人丁○○九十二年七月十六日警詢筆錄、臺灣彰化地方法院九十二
              年八月七日審判筆錄，及其在本院審理時之證述。
            (6)證人子○○九十二年七月五日警詢筆錄，及其在本院審判中之證述。
            (7)大豐砂石場現場槍擊照片十二張。
            (8)大豐砂石場現場扣得之彈殼十七顆及未擊發之子彈二顆。經送內政部
              警政署刑事警察局（下稱刑事局）鑑定結果：送鑑制式子彈二顆，認
              均係口徑九ｍｍ制式子彈；彈殼十七顆，其中十六顆認均係已擊發口
              徑九ｍｍ制式彈殼，一顆為已擊發口徑五點五六ｍｍ制式彈殼。經比
              對彈殼，送鑑彈殼編號一至七號，係由槍枝管制編號0000000
              000號之槍枝（即附表編號Ｃ之槍枝）所擊發；彈殼編號八至十六
              號，係由槍枝管制編號0000000000號之槍枝（即附表編號
              Ｂ之槍枝）所擊發；彈殼編號十七則係由槍枝管制編號000000
              0000號（即附表編號Ａ之槍枝）所擊發。有刑事局九十二年七月
              十五日刑鑑字第０９２０１２７１４３號槍彈鑑定書、刑事局九十二
              年八月二十一日刑鑑字第０９２０１５７１１９號函、刑事局九十二
              年七月十五日刑鑑字第０９２０１３３２１５號函各一份在卷可稽。
            (9)被告庚○○與共犯辛○○等人持以進行恐嚇取財犯罪之步槍一支（附
              表編號Ａ）、衝鋒槍一支（附表編號Ｂ）、貝瑞塔制式九二手槍一支
              （附表編號Ｃ）及扣案之二十六發子彈經送刑事局鑑定結果：
              送鑑制式Ｍ十六步槍一枝（槍枝管制編號0000000000號
                ），認係美國ＣＯＬＴ公司製Ｍ十六型口徑五點五六ｍｍ制式步槍
                ，機械性能良好，可擊發同口徑制式子彈，認具殺傷力。
              送鑑衝鋒槍一枝（槍枝管制編號0000000000號），認係
                以色列ＩＭＩ廠製ＵＺＩＢ型口徑九ｍｍ制式衝鋒槍，機械性能良
                好，可擊發同口徑制式子彈，認具殺傷力。
              送鑑貝瑞塔九二手槍一枝（槍枝管制編號0000000000號
                ），認係美國ＢＥＲＥＴＴＡ廠製九二ＦＳ型口徑九ｍｍ制式半自
                動手槍，認具殺傷力。
              送鑑Ｍ１６步槍子彈二十六顆，均係口徑五點五六ｍｍ制式步槍子
                彈，認均有殺傷力。
              亦有刑事局九十二年七月八日刑鑑字第０９２０１２６８８８號槍彈
              鑑定書及九十二年七月三十一日刑鑑字第０９２０１３２８００號槍
              彈鑑定書各一份可資佐證。
        （二）被告庚○○共同持槍恐嚇孩子王遊藝場及被告癸○○幫助持槍、恐嚇
              取財部分：
            (1)被告庚○○坦白承認右開犯罪事實。
            (2)被告癸○○坦白承認於九十二年六月三十日凌晨四時許，駕車搭載曾
              富源、辛○○、壬○○至孩子王遊藝場，並接應他們離開。
            (3)證人即共犯辛○○九十二年七月十五日警詢筆錄、九十二年七月十五
              日、七月十八日、十月十四日偵訊筆錄、臺灣彰化地方法院九十二年
              七月二十五日、八月一日、八月十三日、八月十四日、八月二十一日
              審判筆錄，及其在本院審理時之證述。
            (4)證人即共犯乙○○九十二年七月十六日警詢筆錄、九十二年七月十六
              日、七月十八日之偵訊筆錄，及其在本院審理時之證述。
            (5)證人即共犯壬○○九十二年七月十八日偵訊筆錄。
            (6)證人己○○九十二年七月二十二日之警詢筆錄。
            (7)證人林文志、吳信雄九十二年七月十三日之警詢筆錄。
            (8)孩子王遊藝場監視器攝錄翻拍照片一紙。
            (9)孩子王遊藝場現場扣得之彈殼三十顆，經送刑事局鑑定結果，認均係
              已擊發口徑九ｍｍ之制式彈殼，其中二十二顆（編號Ａ１至Ａ２２）
              係由槍枝管制編號0000000000號（即附表編號Ｂ之槍枝）
              所擊發；八顆（編號Ｂ１至Ｂ８）則係由槍枝管制編號000000
              0000號（即附表編號Ｃ之槍枝）所擊發，有刑事局九十二年七月
              四日刑鑑字第０９２０１２５５０８號槍彈鑑定書、刑事局九十二年
              八月二十一日刑鑑字第０９２０１５７１１９號函各一份在卷可稽。
            (10)被告庚○○與共犯辛○○等人持以進行恐嚇取財犯罪之附表編號Ａ、
              Ｂ、Ｃ之槍枝及子彈，經鑑定結果均有殺傷力，已如前述；附表編號
              Ｄ之蘇聯製九０手槍（槍枝管制編號：0000000000號），
              經送刑事局鑑定結果：研判係捷克ＣＺ廠製七五型口徑九ｍｍ制式半
              自動手槍，認具殺傷力，亦有刑事局九十二年七月八日刑鑑字第０９
              ２０１２６８８８號槍彈鑑定書一份附卷可證。
    三、對於被告癸○○辯解之判斷：
        被告癸○○於審判中辯稱：伊雖有於案發當日開車載辛○○等人至孩子王遊
        藝場，惟事先對他們欲持槍恐嚇孩子王遊藝場毫不知情，證人辛○○亦證稱
        ：被告癸○○事先不知道他們去孩子王遊藝場開槍云云。惟查：被告癸○○
        於九十二年九月十日警詢中陳稱：犯案之賓士車是辛○○開來的。在伊板橋
        市住處樓下北門街口較沒人出入的地方，辛○○拿出車牌及雙面膠，由伊用
        雙面膠黏在原來車牌上面。車牌換好後，伊駕駛該車搭載辛○○、庚○○、
        壬○○至孩子王遊藝場。伊與庚○○、辛○○、壬○○等人在樓上泡茶期間
        ，辛○○有告訴庚○○、壬○○、戊○○說等一下如何對孩子王遊藝場開槍
        。另於同日在檢察官面前亦陳稱：九十二年六月二十九日下午十一點多，辛○○到伊住處時有帶著一個袋子，裡面有二枝長槍，身上還帶著二枝短槍，
        辛○○要伊開賓士車載他到孩子王遊藝場，那時伊就已經知道辛○○要到孩
        子王遊藝場恐嚇取財。且被告庚○○於審判時亦供稱：當時在癸○○家中，
        有看到去現場作案用的槍，是辛○○拿出來的等語。由被告癸○○出發至孩
        子王遊藝場前曾換貼車牌之行為，及被告癸○○、庚○○上開供述，均顯示
        被告癸○○確實明知被告庚○○、壬○○、辛○○等人欲持附表編號Ａ、Ｂ
        、Ｃ、Ｄ等槍枝至孩子王遊藝場開槍、恐嚇取財，仍基於幫助之犯意，駕駛
        自小客車搭載辛○○等人及犯案槍枝、子彈前往孩子王遊藝場。被告癸○○
        於審判中翻異前詞，不足採信；證人辛○○之前揭證詞亦為迴護之詞，不足
        為被告癸○○有利之認定。被告癸○○幫助未經許可持有槍枝及恐嚇取財之
        犯行應堪認定。
    四、公訴人雖認被告癸○○除駕車搭載被告庚○○、辛○○、壬○○前往孩子王
        遊藝場外，復持附表編號Ｄ之短槍在門口把風，認被告癸○○與被告庚○○
        、辛○○、壬○○等人就持槍及恐嚇取財之犯行有犯意聯絡與行為分擔，為
        共同正犯。然查：被告或共犯之自白，不得作為有罪判決之唯一證據，仍應
        調查其他必要之證據，以察其是否與事實相符，刑事訴訟法第一百五十六條
        第二項定有明文。公訴人認被告癸○○為共同正犯，僅憑被告癸○○於九十
        二年九月十日檢察官偵訊中之供述：九十二年六月三十日戊○○、庚○○、
        辛○○等人到伊住處會合，彼此之間因事前即已計畫好，所以大家就東拉西
        扯，至三點多出發。辛○○下車至孩子王遊藝場時，有放一把九０手槍在右
        前座椅子上等語為唯一證據。但癸○○並未明白供述參與謀議，且癸○○負
        責開車，有人把槍放在右前座，尚不能據此認定被告癸○○參與持槍恐嚇行
        為之實施。此外，其他共犯並未為相同之陳述，證人辛○○於審判中具結證
        稱：孩子王遊藝場槍擊案件係由伊與許永專在台中市○○○街一一五號策劃
        。到現場時，伊因怕烏茲衝鋒槍卡彈，故持烏茲衝鋒槍及九０手槍二把槍枝
        等語，與被告癸○○之自白不相符合。是被告癸○○是否持槍在外把風或參
        與事前謀議實非無疑，揆諸前揭法條之規定及罪疑為輕之原則，自不能僅憑
        被告癸○○於檢察官面前之供述，遽認被告癸○○有持槍把風或參與事前謀
議之行為。此外，復無其他積極證據證明被告癸○○與被告庚○○、辛○○
        、壬○○有犯意聯絡與行為分擔，被告癸○○接應三人至孩子王遊藝場之行
        為僅能論以幫助犯。
    五、論罪科刑之理由：
      （一）被告庚○○所為，持有槍枝及子彈部分，係犯槍砲彈藥刀械管制條例（
            下稱條例）第七條第四項、第十二條第四項之罪，恐嚇取財未得逞部分
            ，因已著手於恐嚇取財犯罪構成要件之實行，尚未生取得財物之結果，
            係犯刑法第三百四十六條第三項、第一項恐嚇取財未遂罪。被告庚○○
            與乙○○、辛○○、許永專、壬○○間，有犯意聯絡及行為分擔，為共
            同正犯。其先後二次持有槍、彈行為及二次恐嚇取財未遂行為，時間緊
            接，所犯罪名相同，顯皆基於概括犯意為之，均為連續犯，各依刑法第
            五十六條之規定，均以一罪論，並加重其刑。又其一行為持有槍枝及子
            彈，同時觸犯條例第七條第四項、第十二條第四項之罪，為想像競合犯
            ，應從較重之條例第七條第四項持有槍枝罪處斷。又其等係以持槍彈掃
            射而實施恐嚇取財行為，二行為間有方法、結果之牽連關係，所犯上開
            二罪名，應依刑法第五十五條規定，從較重之條例第七條第四項處斷。
      （二）被告癸○○幫助庚○○等人持槍恐嚇取財，係犯條例第七條第四項、第
            十二條第四項之幫助未經許可持有自動步槍、衝鋒槍、手槍及子彈罪，
            及刑法第三百四十六條第三項、第一項之幫助恐嚇取財未遂罪，並依刑
            法第三十條第二項幫助犯之規定減輕其刑。公訴人認係共同正犯，容有
            未洽，但共同正犯與幫助犯所犯者均屬同一罪名，僅態樣不同，故毋庸
            變更起訴法條。被告癸○○幫助恐嚇取財部分，未生取得財物之結果，
            犯罪尚屬未遂階段。其一行為，同時觸犯條例第七條第四項、第十二條
            第四項之罪名，為想像競合犯，應從較重之條例第七條第四項處斷。又
            其所犯幫助未經許可持有槍枝與幫助恐嚇取財未遂犯行之間，有方法、
            結果之牽連關係，應依刑法第五十五條之規定，從較重之幫助未經許可
            持有自動步槍、衝鋒槍及手槍罪處斷。
  （三）本院審酌被告庚○○前有妨害公務、贓物等前科，其正值青壯年，卻圖
            不勞而獲，結合辛○○等人，共同持威力強大之自動步槍、衝鋒槍、制
            式手槍及彈藥，恐嚇被害人動輒二、三千萬元，若有不從即持槍掃射以
            達恐嚇取財之目的，嚴重破壞社會秩序，危害他人之生命、身體、自由
            、財產，莫此為甚，所生之危害非一般持槍行為可以比擬。惟其犯後坦
            承犯行、態度尚佳，具有悔意，被害人丁○○亦當庭表示願意原諒被告
            庚○○。被告癸○○前有殺人、公共危險等前科，其為思慮成熟之成年
            人，明知辛○○等人計畫持槍恐嚇，危害社會治安，仍幫助他們為上開
            犯行，於審判中翻異前詞、圖卸刑責，犯後態度不佳。及二人之智識程
            度、犯罪動機、手段等一切情狀，分別量處如主文所示之刑，並諭知罰
            金如易服勞役之折算標準。辯護人雖以共犯壬○○因上開犯罪事實另案
            經本院判處有期徒刑五年六月確定，請求量處被告庚○○相同之刑期。
            惟量刑時，固然應考慮共犯間刑之平衡。但若先前共犯所量處之刑，有
            失輕、失重之情形時，本院自得基於裁量職權之行使，權衡刑法第五十
            七條所列各款事由及一切情狀，對於其他共犯，量處適當之刑，不受其
            他判決量刑之拘束。本院認為單純持有制式槍枝者，其最低本刑為五年
            以上有期徒刑。何況本件被告等共同持有數量龐大、火力強大之槍彈。
            不僅如此，為達恐嚇取財目的，不惜結夥持槍掃射，犯罪情節嚴重，危
            害社會秩序及被害人生命等之安全，當非單純持有槍枝行為可以比擬。
            若與前案壬○○同樣量處有期徒刑五年六月，失諸過輕。本院乃審酌前
            述情形，認為判處庚○○有期徒刑七年，最為適當。
      （三）扣案之如附表所示編號Ａ（制式六五步槍一枝，含彈匣二個）、編號Ｂ
            （衝鋒槍一枝，含彈匣一個）、編號Ｃ（貝瑞塔制式九二手槍一枝，含
            彈匣一個）、編號Ｄ（蘇聯製九○手槍一枝，含彈匣二個）及制式九ｍ
            ｍ子彈二顆、制式五點五六ｍｍ子彈二十六顆，均為違禁物，應依刑法
            第三十八條第一項第一款之規定沒收之。
  貳、無罪部分（即被告戊○○部分）
    一、檢察官起訴要旨：
        被告戊○○參與策劃、執行關於有罪部分之犯罪事實。因認被告戊○○涉犯
        刑法第三百四十六條第三項、第一項恐嚇取財未遂罪嫌，及槍砲彈藥刀械管
        制條例第七條第四項、第十二條第四項罪嫌。
    二、檢察官提出之證據：
      （一）共同被告庚○○之警詢筆錄、在檢察官面前所為，及因本案聲請羈押時
            ，在本院法官面前所為之供述筆錄。
      （二）共同被告癸○○之警詢筆錄、在檢察官面前所為，及因本案聲請羈押時
            ，在本院法官面前所為之供述筆錄。
      （三）共犯辛○○之警詢筆錄、在檢察官面前所為及臺灣彰化地方法院審理時
            之供述筆錄。
      （四）共犯乙○○之警詢筆錄、在檢察官面前所為及臺灣彰化地方法院審理時
            之供述筆錄。
      （五）共犯壬○○之警詢筆錄、在檢察官面前所為及臺灣彰化地方法院審理時
            之供述筆錄。
      （六）被害人丁○○之警詢筆錄及臺灣彰化地方法院審理時之供述筆錄。
      （七）證人子○○之警詢筆錄
      （八）證人己○○之警詢筆錄。
      （九）證人林文志、吳信雄之警詢筆錄。
      （十）刑事局九十二年七月八日刑鑑字第０９２０１２６８８８號槍彈鑑定書
            、刑事局九十二年七月十五日刑鑑字第０９２０１２７１４３號槍彈鑑
            定書、刑事局九十二年八月二十一日刑鑑字第０９２０１５７１１９號
            函、刑事局九十二年七月十五日刑鑑字第０９２０１３３２１５號函、
            刑事局九十二年七月四日刑鑑字第０９２０１２５５０８號槍彈鑑定書
            、刑事局九十二年七月三十一日刑鑑字第０９２０１３２８００號槍彈
            鑑定書。
      （十一）刑事局九十二年八月三十日搜索筆錄。
      （十二）臺北縣政府警察局板橋分局受理刑事案件報案三聯單、九十二年七月
              三日北警板刑字第０９２０７００８證物採驗紀錄表、台北縣政府警
              察局板橋分局重大刑案通報單。
      （十三）大豐砂石場現場照片十二張。
      （十四）「孩子王遊藝場」監視器翻拍照片一紙。
      （十五）扣案之四枝槍枝、彈匣、子彈及手機十二支。
    三、被告辯解及其辯護人之辯護意旨略以：
      （一）被告戊○○堅決否認上開犯罪事實，辯稱：起訴書所載之二件犯行，我
            均未參與。扣案之槍枝本即為辛○○與乙○○所使用，我並未幫他們借
            槍。辛○○指證我犯案，係因辛○○以為我報警抓他，故與壬○○串供
            將責任推到我身上。
      （二）被告戊○○與被害人丁○○並不相識，如何得知其行蹤、電話與資料，
            進而恐嚇被害人？辛○○與乙○○等人在本案之前，業已共同犯案多起
            ，交情密切，辛○○應不需再透過被告戊○○向乙○○借槍。其他共犯
            庚○○、壬○○等人之供述前後不一，亦無法做為被告戊○○犯罪之積
            極證據。
    四、本院之判斷：
      （一）被告戊○○不同意檢察官使用共犯辛○○、乙○○、壬○○之警詢筆錄
            。上開供述證據屬傳聞證據，並無可信之特別情況保證。依刑事訴訟法
            第一百五十九條第一項規定，共犯辛○○、乙○○、壬○○於警詢中之
            供述筆錄，不得作為不利於被告戊○○之證據。
      （二）按犯罪事實應依證據認定之，無證據不得推定其犯罪事實，不能證明被
            告犯罪者，應諭知無罪之判決，刑事訴訟法第一百五十四條、第三百零
            一條第一項分別定有明文。又刑事訴訟法第一百六十一條第一項規定：
            檢察官就被告犯罪事實，應負舉證責任，並指出證明之方法。因此，檢
            察官對於起訴之犯罪事實，應負提出證據及說服之實質舉證責任。倘其
            所提出之證據，不足為被告有罪之積極證明，或其指出證明之方法，無
            從說服法院以形成被告有罪之心證，基於無罪推定之原則，自應為被告
            無罪判決之諭知（最高法院九十二年台上字第一二八號判例參照）。
      （三）檢察官所提出之(1)物證：槍枝、彈匣、子彈及手機十二支等物；(2)書證
            ：槍彈鑑定報告六份、搜索筆錄、報案三聯單、證物採驗記錄表、重大
            刑案通報單、照片等；(3)被害人丁○○、己○○、林文志、吳信雄之供
            述等證據，僅能證明大豐砂石場與孩子王遊藝場確實分別於九十二年六
            月二十一日及同年六月三十日遭槍擊。砂石場負責人丁○○及遊藝場負
            責人己○○分別遭恐嚇勒索。犯案槍枝為附表所載槍枝。目擊證人蘇阿
            平亦僅具結證稱：他只看到一個人開槍，未看清楚長相。是上開證據，
            均無法證明被告戊○○有無參與事前謀議或行為分擔。
      （四）共同被告庚○○、癸○○警訊筆錄及其等與共犯辛○○、壬○○、吳俊
            卿等人於檢察官或法官面前之供述筆錄部分：
            (1)認定犯罪事實所憑之證據，須適於為被告犯罪事實之證明者，始得採
              為斷罪資料。又被告或共犯之自白，不得作為有罪判決之唯一證據，
              仍應調查其他必要之證據，以察其是否與事實相符，新修正之刑事訴
              訟法第一百五十六條第二項定有明文。其立法意旨乃在防範被告自白
              之虛擬致與事實不符，故對自白在證據價值上加以限制，明定須藉補
              強證據以擔保其真實性。而利用共犯之自白或其他不利於己之陳述，
              為認定被告犯罪之證據，不特與利用被告自己之自白作為其犯罪之證
              據，同有偏重自白、強迫自白之危險，且亦不免有為轉嫁或減輕自己
              刑事責任，捲入非共犯而為自白之危險。故共犯不利於己之陳述，雖
              得採為其他共犯犯罪之證據，惟此項不利之陳述，須無瑕疵可指，且
              就其他方面調查，又與事實相符者，始得採為其他共犯犯罪事實之認
              定。
            (2)共犯辛○○雖曾於九十二年七月十五日、十月十四日檢察官偵訊及九
              十二年七月二十五日、八月一日、八月十三日、八月十四日臺灣彰化
              地方法院審理時供稱：大豐砂石場案件，有壬○○、庚○○、戊○○
              及伊共同參與。槍是戊○○提供的，當天由壬○○開車，庚○○、郭
              全富及伊持槍向貨櫃屋開槍。孩子王遊藝場案是伊先提議後與戊○○
              商議，並由戊○○負責提供槍枝。然辛○○於九十二年七月五日警詢
              時卻供稱：被查扣之制式九０手槍一把、制式貝瑞塔九二手槍一把、
              子彈三十發，是伊與乙○○及乙○○朋友於九十二年六月三十日前往
              孩子王遊藝場開槍恐嚇勒索，由乙○○交給伊的；七月十五日警詢時
              供稱：孩子王遊藝場乙○○並未參與，但槍枝是伊向乙○○借來的；
              七月十五日檢察官偵訊時供稱：乙○○沒有參與現場槍擊，但他知情
              ，作案前伊有跟他說過，槍枝是他借給渠等的；八月十三日臺灣彰化
              地方法院審理時供稱：（這些槍如何來？）這些槍不是戊○○的．．
              ......。伊看到許永專在使用這些槍，拿進拿出，這些槍伊判斷是許
              永專所有，槍的使用權都由許永專決定；於本院審理時則具結證稱：
              大豐砂石場案件是由同案對中部較熟悉的許永專策劃，伊有聽到許永
              專跟壬○○講有一個朋友在砂石場了解裡面的狀況，是許永專跟黃志
              賢弄好後來找伊。伊不知道犯案之槍枝是誰的，但伊下來的時候，槍
              枝就已經在許永專身邊。當天由壬○○開白色轎車，伊拿九二手槍，
              庚○○拿烏茲，許永專拿六五步槍下車開槍。掃射完後，有叫壬○○
              打電話給老闆。九十二年六月三十日凌晨四點伊有持槍恐嚇板橋孩子
              王遊藝場，這個案件是伊策劃的，包括策劃、執行共有四個人參與。
              當天伊先開車拿長槍、短槍到台北，等許永專跟壬○○、庚○○過來
              。等到三點要去槍擊時，許永專沒有來，伊才拜託癸○○開車。伊與
              壬○○二人開槍，庚○○在門口警戒。當時在三樓癸○○家中，因事
              先已經策劃好，故並未談到要去孩子王遊藝場槍擊的事。本件是許永
              專與伊一同謀議，謀議的時間伊不記得，地點則是多在伊台中市○○○街一一五號住處等語。經查：辛○○先後供述，關於戊○○是否
              參與謀議、提供槍枝或到現場開槍，供述反覆。其供述內容是否實在
              ，即不無可疑。當辯護人詰問何以在警、偵訊中供稱戊○○有參與
              犯案？證人辛○○答稱：伊在彰化只住一個晚上就被抓，伊自認自己
              很小心，所以想說是否有人出賣伊。後來壬○○以紙條傳話給伊，說
              伊是被戊○○出賣，壬○○說如果伊配合他的話，檢察官會讓他交保
              ，請伊幫忙，伊才將戊○○咬下來。伊是將許永專的案件推到戊○○
              身上。證人甲○○亦到庭具結證述：伊於九十二年五月至十月羈押於
              臺灣雲林看守所，羈押期間曾與壬○○同房過，壬○○當時曾說過要
              寫一張字條給辛○○。伊有看到字條內容，是說壬○○要辛○○將砂
              石場跟台北孩子王遊藝場事情推給阿富，檢察官要讓他交保，字條有
              透過替代役或何人傳遞出去等語，與辛○○在審判時之證述相符。而
              壬○○亦確於九十二年七月十四日起至同年十一月二十七日止，羈押
              於臺灣雲林看守所，有壬○○在監在所資料表一紙可佐。證人即共
              犯乙○○於警、偵訊及臺灣彰化地方法院審理時均供稱：許永專向伊
              提及要恐嚇砂石公會理事長二千萬元，向伊借槍，伊提供衝鋒槍一把
              、Ｍ十六步槍一把、手槍二把及子彈數十發給辛○○等人使用。在本
              院審理時亦具結證稱：當時伊在跑路，許永專將槍拿給伊，許永專打
              電話給伊，伊再拿槍去給他。槍枝有二、三支是許永專的，二支是伊
              所有。伊於大豐砂石場案發後有打電話給許永專，問他為何以伊之名
              義去做。許永專有承認他犯此案，許永專沒有說有何人去犯案，但有
              說報酬要分三成給報線的壬○○，與證人辛○○於本院審理時證述相
              符。顯見向乙○○調借犯案槍枝之人應為許永專無誤，共犯辛○○於
              檢察官偵訊及臺灣彰化地方法院審理中供稱：被告戊○○向乙○○調
              取槍枝並至大豐砂石場現場開槍，係配合壬○○及懷疑被戊○○出賣
              而出於報復、誣陷戊○○而為之可能性極高，故其先前之供述，不足
              採信。
            (3)共犯壬○○雖於九十二年七月十三日、七月十六日檢察官偵訊及九十
              二年八月七日臺灣彰化地方法院審理時均供稱：大豐砂石場案件是由
              戊○○多次策劃，並由其提供丁○○之電話，要伊打電話給丁○○說
              伊是蕃薯的朋友，要索取二千萬元跑路費。因丁○○拒絕，戊○○聽
              到就說要展現震撼力給他看。九十二年六月二十一日伊負責駕車，郭
              全富、辛○○、庚○○下車去開槍，開完槍後，戊○○交代伊再打電
              話恐嚇丁○○勒索二千萬元。然細究壬○○之上開供述，壬○○於九
              十二年七月十三日及七月十六日檢察官偵訊中均陳稱：伊只負責開車
              ，出發前才知道要去槍擊砂石場；九十二年八月七日於臺灣彰化地方
              法院審理時供述：是戊○○叫伊打電話，他們如何恐嚇丁○○，伊並
              不清楚。然依理被告戊○○如確要壬○○打電話恐嚇被害人丁○○，
              並於丁○○拒絕付款後，表示要展現震撼力給被害人看，壬○○對於
              至大豐砂石場開槍恐嚇應可預見，其推說事前不知情，顯有避重就輕
              之情。而孩子王遊藝場案件部分，壬○○於九十二年七月十三日、七
              月十六日警詢及九十二年七月十三日、七月十六日檢察官偵訊中供稱
              ：孩子王遊藝場案件是由辛○○提議，共犯有戊○○、庚○○及綽號
              「楊仔」之男子（嗣後指認係癸○○）。癸○○拿了一個手提袋，從
              袋子拿出二支短槍、一支Ｍ十六步槍、一支烏茲。當時辛○○持烏茲
              衝鋒槍、庚○○手持Ｍ十六長槍、戊○○持九二手槍、癸○○持九０
              手槍，他們四人駕駛一輛黑色自小客車至現場，由辛○○、戊○○、
              庚○○三人下車開槍，癸○○在車上接應，伊則駕車在癸○○住處巷
              口等候，載辛○○回台中等語；嗣九十二年七月八日檢察官偵訊時始
              坦承孩子王遊藝場是由癸○○負責開車接應，伊持九二手槍，庚○○
              持Ｍ十六步槍，辛○○持烏茲。庚○○持Ｍ十六步槍在門口把風，伊
              與辛○○進入後，對天花板開槍，伊開了十槍等語，顯見共犯壬○○
              之供述係將被告戊○○與自己於孩子王遊藝場案件中之角色交換，圖
              脫卸責。其供述又與證人辛○○與甲○○於本院審理時之證詞相左，
              自難採信。
            (4)被告庚○○於九十二年八月三十一日警詢、檢察官偵訊及本院訊問時
              供稱：戊○○有參與大豐砂石場槍擊案。惟其於八月三十一日檢察官
              偵訊時曾供稱：參與大豐砂石場的人是伊、許永專、辛○○及辛○○
              的朋友，戊○○沒有參加等語；於本院審理時陳稱：當初是壬○○打
              電話給伊，要伊去跟辛○○會合，再一起去草屯那裡，回來後，戴眼
              鏡的人交代壬○○說要他再打電話給丁○○，戊○○確實沒有參與等
              語。被告庚○○對於戊○○是否有參與大豐砂石場案件供述反覆不一
              、互相矛盾，是否可信，即非無疑。被告庚○○於本院審理時，經辯
              護人詰問何以九十二年八月三十一日，在檢察官偵訊時說戊○○有參
              與？庚○○答稱：檢察官說伊亂說話，要起訴伊七年以下，伊就又亂
              說了。觀諸該日之偵訊筆錄，檢察官曾向庚○○表示：如果你肯說實
              話，檢察官將代你向法官求情，給你自新的機會，你是否願意說實話
              ？庚○○始改稱被告戊○○有參與大豐砂石場槍擊案。故共同被告曾
              富源所為不利於被告戊○○之供述，實無法排除其可能是在得減輕刑
              責之利誘下所為，其供述並非毫無瑕疵。
(5)被告癸○○於九十二年九月十日檢察官偵訊時供稱：九十二年六月三
              十日凌晨一點多，戊○○、庚○○、壬○○到伊住處會合，彼此之間
              因事前就已經計畫好，所以大家就東拉西扯，期間辛○○有告訴曾富
              源、壬○○、戊○○要如何對孩子王遊藝場開槍。凌晨三點多，伊開
              車載戊○○、庚○○、辛○○到孩子王遊藝場開槍。庚○○和壬○○
              應該是由戊○○接應逃走的等語。惟被告癸○○於本院審理時供稱
              ：當天辛○○十一點多到伊住處，一點多時，庚○○、壬○○、郭全
              富到伊住處泡茶，大約兩點多時，戊○○說他要先離開，伊載他出去
              。戊○○接庚○○逃走這部分是我自己想的。而被告庚○○、壬○○
              （九十二年七月十八日偵訊）均未供稱被告戊○○有到孩子王遊藝場
              現場，辛○○則於九十二年十月十四日檢察官偵訊時表示戊○○沒有
              到現場，但事先知情。綜上可知，被告戊○○應未與被告庚○○、楊
              人杰、壬○○、辛○○等人到孩子王遊藝場現場。大豐砂石場及孩
              子王遊藝場槍擊案之作案槍枝，應係許永專向乙○○調取，已如前述
              。是被告戊○○於孩子王遊藝場槍擊恐嚇取財案部分，並未參與構成
              要件行為之實施。證人即共犯辛○○亦證稱：本案係由伊與許永專共
              同策劃。故共同被告癸○○於檢察官偵查中陳述，充其量僅能證明被
              告戊○○就槍擊恐嚇孩子王遊藝場一事有所知悉，尚難據此認定被告
              戊○○確有參與事前之謀議。
      （五）綜上所述，檢察官所提出辛○○、庚○○、壬○○所為不利於被告郭全
            富之供述筆錄，均有前後不一及不可信之瑕疵，實難採為被告戊○○不
            利認定之依據；乙○○、癸○○所述，則尚不足以證明被告戊○○有起
            訴書所載未經許可持有槍枝及恐嚇取財之犯行。故檢察官提出證據，尚
            不足說服法院形成被告戊○○有罪之心證，依照前揭法條及判例之意旨
            ，自應為被告戊○○無罪之判決。
  參、適用之法律：
      依刑事訴訟法第二百九十九條第一項前段、第三百零一條第一項，槍砲彈藥刀
      械管制條例第七條第四項、第十二條第四項，刑法第十一條前段、第二十八條
      、第三十條第二項、第五十六條、第三百四十六條第三項、第一項、第五十五
      條、第二十六條前段、第四十二條第二項、第三項、第三十八條第一項第一款
      ，罰金罰鍰提高標準條例第一條前段、第二條，作成本判決。
本案經檢察官丙○○到庭執行職務。
中      華      民      國      九十三      年    三    月     十六     日
                                        臺灣雲林地方法院刑事第一庭
                                          審判長法  官  康  樹  正
                                                法  官  許  佩  如
                                                法  官  楊  欣  怡
右正本證明與原本無異。
如不服本判決，應於判決送達後十日內向本院提出上訴狀( 應附繕本 )。
    書記官  洪  秀  虹
中      華      民      國      九十三      年    三    月     十六     日
附錄論罪科刑法條：
槍砲彈藥刀械管制條例第七條
未經許可，製造、販賣或運輸火砲、肩射武器、機關槍、衝鋒槍、卡柄槍、自動步槍
、普通步槍、馬槍、手槍或各類砲彈、炸彈、爆裂物者，處死刑、無期徒刑或七年以
上有期徒刑；處徒刑者，併科新台幣三千萬元以下罰金。
未經許可，轉讓、出租或出借前項所列槍砲、彈藥者，處無期徒刑或五年以上有期徒
刑，併科新台幣一千萬元以下罰金。意圖供自己或他人犯罪之用，而犯前二項之罪者
，處死刑或無期徒刑；處徒刑者，併科新台幣五千萬元以下罰金。
未經許可，持有、寄藏或意圖販賣而陳列第一項所列槍砲、彈藥者，處五年以上有期
徒刑，併科新台幣一千萬元以下罰金。
第一項至第三項之未遂犯罰之。
槍砲彈藥刀械管制條例第十二條
未經許可，製造、販賣或運輸子彈者，處一年以上七年以下有期徒刑，併科新台幣五
百萬元以下罰金。未經許可，轉讓、出租或出借子彈者，處六月以上五年以下有期徒
刑，併科新台幣三百萬元以下罰金。
意圖供自己或他人犯罪之用，而犯前二項之罪者，處三年以上十年以下有期徒刑，併
科新台幣七百萬元以下罰金。
未經許可，持有、寄藏或意圖販賣而陳列子彈者，處五年以下有期徒刑，併科新台幣
三百萬元以下罰金。
第一項至第三項之未遂犯罰之。
中華民國刑法第三百四十六條
意圖為自己或第三人不法之所有，以恐嚇使人將本人或第三人之物交付者，處六月以
上五年以下有期徒刑，得併科一千元以下罰金。
以前項方法得財產上不法之利益，或使第三人得之者，亦同。
前二項之未遂犯罰之。
附表
┌────┬────────────────┬──────────────
│編  號  │槍      枝      種      類      │  槍  枝  管  制  編  號
├────┼────────────────┼──────────────
│  Ａ    │制式六五步槍一枝                │  0000000000號
│        │（ＯＯＬＴＳ  ＦＩＲＥＡＲＮＳ  │
│        │ＤＩＶＩＳＯＩＮ  ＣＯＬＴ      │
│        │ＩＮＤＵＳＴＲＩＥＳ  ＨＡＲＴ  │
│        │ＦＯＲＤ  ＣＯＮＮ  Ｕ．Ｓ．Ａ）│
│        │含彈匣二個                      │
├────┼────────────────┼──────────────
│  Ｂ    │烏茲衝鋒槍一枝                  │  0000000000號
│        │（ＡＣＴＩＯＮ  ＡＲＭＳ        │
│        │ＬＴＤ  Ｐｈｉｌａ  Ｐａ）含彈  │
│        │匣一個                          │
├────┼────────────────┼──────────────
│  Ｃ    │貝瑞榙制式九二手槍一枝          │  0000000000號
│        │（美國ＢＥＲＥＴＴＡ廠製九二Ｆ  │
│        │Ｓ型口徑九ｍｍ半自動手槍）含彈  │
│        │匣一個                          │
├────┼────────────────┼──────────────
│  Ｄ    │蘇聯製九○手槍一枝              │  0000000000號
│        │（捷克ＣＺ廠製七五型口徑九ｍｍ  │
│        │制式半自動手槍）含彈匣二個      │
│        │                                │
